臺灣彰化地方法院刑事判決　　　　　　　 93年度訴字第762號
公　訴　人　臺灣彰化地方法院檢察署檢察官
被　　　告　申○○
選任辯護人　黃興木律師
　　　　　　黃仕勳律師
被　　　告　辛○○
　　　　　　Ｂ○○起訴書記載.
上列被告因常業詐欺等案件，經檢察官提起公訴（93年度偵字第
第2269、3737號），本院判決如下：
    主  文
申○○、辛○○共同常業詐欺，申○○處有期徒刑貳年陸月、辛
○○處有期徒刑壹年陸月。扣案如附表二所示之物均沒收。
Ｂ○○無罪。
    事  實
一、申○○、辛○○經由中獎詐騙集團成員之招攬，各於民國92
    年5月9日起至同年6月22日止、92年5月19日起至同年6月23
    日止（申○○部分起訴書載稱為92年間，辛○○部分則泛載
    為自91年2月間至93年1月間，惟因渠等均否認參與下述犯行
    ，故本院僅能依其入出境資料，對照卷附之證人證述、詐騙
    集團員工資料、辛○○使用之匯款帳戶之匯款時間，認定參
    與時間如上，詳後述），基於常業詐欺及行使偽造私文書之
    概括犯意聯絡，前往大陸福建省廈門地區，加入由真實姓名
    、年籍均不詳，綽號「伸哥」、「大雄」、「文雄」等成年
    男子為首之中獎詐騙集團（起訴書另載有綽號「西瓜」者，
    實係該集團負責提領贓款之稱呼，並非特定人之綽號）。該
    詐騙集團之分工模式：先推由與其等有犯意聯絡之Ｃ○○（
    綽號小胖）、余坤禧（綽號同學）、Ｑ○○（綽號阿明）、
    Ｍ○○（綽號牛奶）、高玉昌（綽號阿昌）、黃美麗（綽號
    阿姐）、地○○（鐘志明之女友）、Ｅ○○（Ｃ○○之父，
    又上開Ｃ○○等人業經檢察官提起公訴，現由本院以92年度
    訴字第1343號審理中）等人，分別負責在臺灣地區承租門牌
    號碼台中市○○區○○路1段210號Ｂ棟6樓之3之房舍作為在
    臺灣中部地區之辦公處所、安排成員出境到中國大陸福建省
    廈門地區之詐騙據點、申辦多家電信公司之易付卡以提供其
    他成員撥打詐騙電話之用、印刷及寄發內容不實之廣告單與
    中獎通知、人頭帳戶之取得等事務（Ｃ○○等人所參與之事
    務，參見後述及卷附臺灣彰化地方法院檢察署檢察官92 年
    度偵字第7997號、第8518號起訴書之記載），辛○○則在詐
    騙集團成員帶領下，前往大陸福建省廈門地區與其他成員會
    合，各成員間均冠以假名，以防彼此查知身分，之後詐騙集
    團即提供行動電話（內附由余坤禧所申辦之易付卡，當日使
    用後即收回，翌日再由據點之負責人員交付予撥打詐騙電話
    成員），渠等即以隨機電話選號之方式，任意挑選被害人電
    話號碼，假藉市場調查之名義，謊稱渠等分係鐘錶公司或珠
    寶公司之人員，趁機騙取被害人之身分資料後，交與據點負
    責人員彙整後，傳真予在臺之Ｃ○○，至申○○則擔任該詐
    騙集團在大陸福建省廈門地區據點之一即虛設之「卡登國際
    精品公司」負責人，負責監督該據點所屬成員。又Ｃ○○於
    接獲資料後，即與Ｑ○○進行個人排版、設計或以每份（8
    千張）新台幣（下同）24萬元之價格，交由高玉昌、黃美麗
    所經營、位在高雄市○○區○○街99巷6號之6之印刷工廠排
    版、印刷，先後大量偽造內載附表二所示之「格林威治鐘錶
    有限公司」、「駿寶萊科技有限公司」、「美邦網路科技股
    份有限公司」、「臺灣聯想科技股份有限公司」、「鴻生堂
    鐘錶股份有限公司」、「富豪國際精品有限公司」、「亞太
    生活資訊館」、「威登國際精品有限公司」、「香港萬寶龍
    鐘錶股份有限公司」、「美商比佛利國際精品有限公司」、
    「卡登鐘錶有限公司」、「英商伯爵鐘錶有限公司」、「巨
    亨廣告行銷公司」、「愛格納國際貿易公司」、「東泓環保
    科技公司」、「易達環境保護公司」、「吉寶亞太生物科技
    公司」、「阿肯迪特數位科技公司」、「耐特威國際公司」
    、「鳳翔傳播事業公司」、「台灣三敏公司」及「華納威秀
    國際精品有限公司」、「馬可波羅鐘錶有限公司」、「丹堤
    珠寶公司」等公司名義之晚會邀請卡、中獎通知單、兌獎單
    、公司產品型錄、貴賓卡等詐騙文宣，並在其中之「中獎通
    知單」及「兌獎單」等文宣上，分別偽造附表二所示之「眾
    華法律諮詢顧問公司」署名「劉日昌」律師、「安節法務諮
    詢顧問有限公司」署名「白治國」律師、「時代律師事務所
    」署名「杜子騫」律師、「中悅法務管理顧問公司」署名「
    吳宏山」律師、「正揚法務諮詢公司」署名「林正揚」律師
    及「陳君國」律師、「正揚律師事務所」署名「吳正揚」律
    師、「東合律師事務所」署名「張世豐」律師、「恆勝律師
    事務所」署名「張恆勝」律師、「利達法務管理顧問公司」
    署名「溫三郎」律師、「揚昇律師事務所」署名「林義仁」
    律師、「永松律師事務所」署名「劉永松」律師、「華聯律
    師事務所」署名「李明澤」律師、「恆達律師事務所」、「
    柏信律師事務所」及「宜進會計師事務所」署名「徐秀青」
    會計師、「唯台聯合會計師事務所」、「永霖會計師事務所
    」等名義見證，並偽造前揭律師事務所、律師或會計師事務
    所、會計師之印章後在中獎通知單上蓋上印文（除附表二所
    示已扣案之印章外，部分印章並未扣案，無從證明尚為存在
    ），供作擔保以取信被害人，足使一般社會大眾誤信上開文
    件係經該等律師、會計師等社會公正人士所見證而相信其為
    真實。待上開偽造之中獎通知、廣告單印製完成後，高玉昌
    及黃美麗即將之郵寄予Ｃ○○，由Ｃ○○加以整理後，郵寄
    至台中縣豐原市○○街9號3樓Ｑ○○之居所，再由Ｑ○○與
    地○○以該集團不詳人士所偽刻之上述律師、會計師印章，
    將其上之印文蓋印在上開詐騙文宣上，並將上開文宣資料摺
    疊後置入載有被害人通訊處所之信封沾粘後，再推由Ｅ○○
    負責購買郵票，黏貼牢固後將之分散置入各郵件箱，以免遭
    警查緝，而把上開所偽造之中獎通知書等文件郵寄給附表一
    所示之被害人以為行使，足生損害於上述公司、律師及會計
    師等之權益。又被害人於收受上開文宣資料後，即由在大陸
    福建省廈門地區之詐騙集團成員致電被害人，邀請被害人參
    加渠等謊稱之慈善義賣晚會並參加抽獎活動，於電話中並假
    造晚會歡慶之現場氣氛，其後再向被害人訛稱其等現正在該
    公司所辦之晚會現場活動中，因將被害人之貴賓卡卡號輸入
    電腦進行抽獎活動時，被害人幸運的被抽中晚會獎項，可獲
    得港幣25萬元、30萬元、35萬元不等之獎金，或具一定價值
    之獎項，如被害人願領獎，要先繳納12萬元不等之稅金，或
    捐出一定金額之愛心捐款，而請被害人先打電話向該公司之
    會計部門聯絡，如被害人表示不相信者，亦可自行向該項活
    動公證機構之律師事務所、會計事務所及各慈善機構電話詢
    問云云，待被害人撥打詐騙集團所留之所謂會計部門的電話
    時，轉由該集團之其他成員負責接續向被害人謊稱中獎之騙
    詞，並告知依照我國相關之賦稅法令規定，領獎人必須先繳
    交稅金，而誘請被害人把佯稱之稅金或愛心捐款款項以匯款
    或轉帳之方式，存入其等所指定、預先由該集團其他成員以
    不詳方式所收購取得之附表一所示人頭帳戶中，致使被害人
    誤信中獎而陷於錯誤，於附表一所示時間，如期將款項匯入
    人頭帳戶中，在確定被害人匯入款項後，再由該集團其他成
    員致電被害人，表示該筆獎金乃香港贊助廠商即該集團虛設
    之香港賽馬協會所提供，需先加入賽馬協會，成為會員後方
    能領款，但加入會員則需先繳交入會費，待被害人匯款後，
    又訛稱幸運抽中馬會大獎，需再匯一定之佣金云云，以此方
    式連續詐騙附表一所示之被害人匯款，致使被害人再度受騙
    而陷於錯誤，一再聽從指示陸續匯出款項至該集團成員所提
    供之帳戶（詳細之被害人、匯款時間、款項及所匯入之帳戶
    ，詳見附表一所載），待被害人匯款後，再由代號「西瓜」
    者持上開收購之人頭帳戶提款卡在全台各地提領贓款後，將
    款項交付Ｃ○○，Ｃ○○於將一定成數之贓款轉交該集團中
    部地區負責人「大雄」後，所餘贓款則由Ｃ○○負責發放該
    集團前去廈門之成員向其請領之報酬，或由Ｃ○○負責把款
    項匯入該集團成員所提供之金融帳戶中，而Ｃ○○等集團成
    員，並曾於辛○○參與該詐騙集團期間之92年6月16日，將
    新台幣（下同）5萬元2筆，分別匯入其事先提供作為薪資或
    報酬之台中商業銀行中正分行帳號000000000000號帳戶、合
    作金庫商業銀行進化分行帳號0000000000000號帳戶內供渠
    花用，辛○○並恃此維生。之後Ｃ○○再將該集團中部地區
    之「營運」狀況（收入、支出情形），交與Ｍ○○，由Ｍ○
    ○負責以電腦製作統計報表。
二、嗣經內政部警政署刑事警察局一隊三組及彰化縣警察局員林
    分局第三組人員，循線分於92年10月8日下午8時許，在台中
    市○○路141 號之「中領旅行社」拘提吳淑禎到案，並扣得
    帳冊5 份、收費明細表14張、旅行業務代收收據3 張等物；
    又於同日下午8 時20分許，在花蓮縣壽豐鄉○○路1 號（理
    想大地渡假飯店）拘捕Ｃ○○、余坤禧及曹芳瑄（另經檢察
    官為不起訴處分）到案，並當場扣得58萬零5 百元、行動電
    話15 支 、載有該集團公司之資料卡6 張、身分證影本1 疊
    、該集團之公司名冊、電話費繳交資料明細、行動電話儲值
    清冊易付卡7 張及營利事業登記證3 張等物；再於該日下午
    9 時許，在台中市中國醫藥學院立夫醫療大樓拘提Ｍ○○到
    案，並扣得該集團公司支出明細表、該集團員工金融機構存
    戶帳號表及行動電話1 支等物；復於該日下午9 時許，在台
    中縣豐原市○○路214 巷25號逮捕地○○、許翊玲（後1 人
    另經檢察官為不起訴處分），及於該日下午10時30分許，在
    台中縣豐原市○○○路「網路星球網路咖啡館」拘提Ｑ○○
    到案，並扣得準備寄出之被害人郵件、郵票及被害人明細資
    料各1 袋、筆記本2 本、兌獎單11箱、感謝狀2 箱、廣告單
    1 箱、署名上開律師或會計師名義之名片4 箱、信封15箱、
    行動電話5 支、現金3 萬4 千零93元、身分證影本2 張、支
    票1 張、本票4 張、通訊備忘錄2 本及印章28顆；再於翌日
    凌晨3 時許，在高雄市三民區○○○街172 巷22號之1 ，逮
    捕黃美麗及高玉昌到案，並扣得「眾華法務諮詢顧問公司」
    信封袋、「揚昇律師事務所」信封，及署名「林義仁」律師
    之名片、「眾華法律諮詢顧問公司」署名「劉日昌」律師之
    名片、「駿寶萊科技公司」保固維修卡各1 捆、兌獎說明單
    、客戶信封袋、格林威治鐘錶公司說明書、會員卡、禮卷、
    客戶信件、品味生活ＶＩＰ卡、客戶名條、熱感紙、被害人
    之姓名、住址傳真紙各1 箱、磁片2 張、行動電話2 支及現
    金5 萬9 千7 百元等物；另於翌日上午5 時20分許，在Ｃ○
    ○與曹芳瑄位在台中市○○路○ 段10號10樓之13之居所，扣
    得中華電信公司之電信費用收據、金融機構存摺3 本、金融
    卡3 張、記事本、帳簿、大陸員工名冊各1 本、電腦主機1
    台、磁片1 張及行動電話1 支等物（上開物件均另案扣押於
    本院92年度訴字第1343號）。待核對所扣得之大陸員工薪水
    簿、員工名冊、電腦磁碟片所存之資料及比對相關之入出境
    資料後，而查得申○○、辛○○亦有涉案，始知上情。
三、案經如附表一所示之被害人訴由彰化縣警察局員林分局報告
    臺灣彰化地方法院檢察署檢察官偵查起訴。
    理  由
壹、有罪部分：
一、訊據被告申○○、辛○○固坦承渠等分別自91年間或於92年
    5、6月間曾先後至中國大陸地區，被告辛○○復供承其所申
    設之台中商業銀行中正分行帳號000000000000號帳戶、合作
    金庫商業銀行進化分行帳號0000000000000號帳戶，於92年6
    月16日分別有現金5萬元匯入等情，惟均否認有何前揭犯行
    ，被告申○○辯稱：伊未參與詐欺集團，92年4、5月間，伊
    看報紙應徵業務員工作，對方自稱「小陳」陳重光，他問伊
    是否出境過，要伊幫忙帶人過去大陸廈門地區，剛開始不知
    這些人過去廈門要做什麼，後來伊才知是要過去從事詐騙，
    至於從事何種詐騙，伊並不知情，又伊帶人到廈門後，會有
    人過來帶，伊來回臺灣、廈門共有4次，最後一次出境時間
    是92年8月份，這些人到廈門後被帶往何處，伊並不清楚，
    且本件詐騙集團之Ｃ○○、大雄等人伊均不認識云云。被告
    辛○○辯稱：伊並未從事撥打詐騙電話之工作，92年5、6
    月間，伊曾至大陸遊玩，但未在當地工作，當時因有一位友
    人叫「陳士明」，曾於89年間欠伊錢，92年農曆過年期間稱
    要還錢，伊就先將設於台中商業銀行之帳戶帳號給他，之後
    「陳士明」稱又要還錢，伊再給他合作金庫商業銀行之帳戶
    帳號，嗣並各匯5萬元至上開帳戶云云。
二、經查：
（一）上開詐騙集團如何施行詐術，並使被害人等因而陷於錯誤
      且依據指示陸續匯款至詐騙集團成員指定之人頭帳戶等事
      實，業據被害人Ｏ○○、己○○、戊○○、丑○○、乙○
      ○、辰○○、卯○○、甲○○、李瑋、亥○○、丁○○
      、Ｊ○○、Ｇ○○、午○○、Ｐ○○、Ｌ○○、蔣翠紡、
      癸○○等於警詢中指訴綦詳，並有相關之匯款執據、帳戶
      明細等附卷可稽。
（二）警方破獲Ｃ○○等之詐騙集團後，自Ｃ○○、Ｍ○○等之
      租住處扣獲該集團員工薪資帳冊列載之帳號，之後再依查
      扣之帳號追查申設人或使用人等情，業據證人即查獲當時
      任職彰化縣警察局員林分局員警邱義雄於偵查中結證在卷
      （見卷附93年度偵字第989號Ｃ○○等詐欺卷第75頁）。
      又證人邱義雄於本院審理中復證稱：本件係經檢舉，開始
      監聽Ｃ○○等集團成員，了解渠之運作情形、參與人數，
      搜索後由扣案之帳冊資料顯示之帳號，追查出本件之犯罪
      嫌疑人（即本案之被告），且伊曾詢問Ｃ○○，據其稱該
      等查扣之帳號均係用以匯入詐騙集團員工薪資所得，亦即
      酬勞等語（見本院審理卷八-94年7月1日審理筆錄），而
      台中商業銀行中正分行帳號000000000000號帳戶、合作金
      庫商業銀行進化分行帳號0000000000000號帳戶，確出現
      於扣案之帳號資料中，且為被告辛○○所申設使用，此不
      唯為被告辛○○所供認，並有上開帳號之往來明細等附卷
      可據（分見93年度偵字第3737號卷附之警詢卷、本院審理
      卷六第177頁）。加諸被告辛○○坦認於92年5、6月間確
      曾出境至大陸地區之事實，有入出境紀錄在卷足憑（依被
      告辛○○之入出境紀錄，其係於92年5月19日出境，同年6
      月23日入境）。再警方於拘捕Ｃ○○到案後，在其與女友
      曹芳瑄位在台中市○○路○段10號10樓之13之居所，曾扣
      得磁片1張，而該張磁片乃Ｃ○○要求集團成員Ｍ○○依
      其所交付之手寫帳號資料在上址所製作，此並據證人Ｍ○
      ○於本院審理時證述在卷（見本院審理卷八-9 4年7月1日
      審理筆錄），證人Ｃ○○於本院審理時復證稱：上開查獲
      之帳號資料來源，乃詐騙集團成員綽號「大雄」之男子在
      台中市某處親手交付予伊，要伊以電腦整理，並依照指示
      匯款，匯款用途係作為薪資，而在匯款前，伊會將匯款帳
      號請Ｍ○○整理好等語（見本院審理卷九-94年8月24日審
      理筆錄），嗣本院將上開磁片內容下載整理後（詳見審理
      卷四第71頁至第111頁）發現：記載「寶芝琳公司」員工
      資料中，被告辛○○使用之前揭帳號列載其中，且於（92
      年）6月10日分別有金額「5粒」之記載，而據證人Ｃ○○
      於本院前開審理中之證述，上述資料中之金額，即係集團
      重要成員「大雄」指示伊之薪資匯款，金額欄中「1粒」
      即代表1萬元之意，對照卷附被告設於台中商業銀行中正
      分行帳號000000000000號帳戶、合作金庫商業銀行進化分
      行帳號0000000000000號帳戶交易明細，於92年6月16日果
      各有50000元之現金匯入，復參酌同案認罪被告Ｉ○○、
      Ｋ○○等於本院審理中之陳述，上開「寶芝琳公司」乃Ｃ
      ○○等詐騙集團用以訛詐被害人之虛構公司，堪信上開磁
      片內容確係詐騙集團之員工名冊，所記載之金額亦應係成
      員從事詐騙行為所獲取之薪資或報酬。是被告辛○○辯稱
      前揭匯款乃「陳士明」返還伊之借款云云，自難採信。
（三）又警方自Ｃ○○、Ｍ○○等之租住處扣獲該集團員工薪資
      帳冊列載之帳號，清查出同案認罪被告戌○○所申設使用
      之第一商業銀行中壢分行第00000000000帳號，而戌○○
      於警詢中即坦承伊自92年5月1日即加入Ｃ○○等之詐欺集
      團，上開帳號係提供作為薪資所得轉帳之用，而渠等詐騙
      方法，乃依行動電話號碼順序撥打與不特定之人，假借「
      卡登國際精品公司」作市場問卷調查名義取得被害人資料
      ，再將被害人資料交付予詐騙集團成員，又其所屬「卡登
      國際精品公司」成員約有15至17人左右，均受集團成員經
      理指揮及教導，負責人為綽號「阿斌」之男子等語，並指
      認被告申○○即伊所陳稱「卡登國際精品公司」之負責人
      ，嗣於本院審理時，並到庭具結指認被告申○○確係「卡
      登國際精品公司」之負責人，且證稱：伊於到達大陸廈門
      後，隔1個禮拜後見被告申○○進來公司，申○○進來後
      ，資深幹部叫大家趕快做事，而詐騙集團成員中有3位資
      深幹部向伊提及被告申○○即係老闆（即該據點之負責人
      ），被告申○○來時，大家都很積極、很緊張，資深幹部
      都很認真做事等語（見本院審理卷十一-94年10月26日審
      理筆錄），參酌被告申○○之入出境資料，其於92年5月9
      日確曾有出境之紀錄，且證人戌○○與被告申○○素不相
      識，其亦無任意誣陷之理，是證人上開證詞，足堪採信，
      被告申○○應係詐欺集團所屬虛構之「卡登國際精品公司
      」之負責人無誤。雖證人即被告申○○之父酉○○曾到庭
      證稱：92年被告申○○往來大陸期間均在其伊設於廣東省
      東莞市之工廠，負責陪伴台商云云，惟依證人戌○○於本
      院審理中之證述，被告申○○僅來過卡登公司1次，歷時
      約數十分鐘，顯然被告申○○因身分之故無需長時間留待
      於卡登公司，且其自由既未受拘束，儘可往來廈門、東莞
      兩地，是縱證人酉○○上開證詞非虛，亦難指出證人戌○
      ○之證詞有何不實，核難資為有利被告申○○之認定。至
      本件因被告申○○否認犯行而無從查悉其參與詐欺集團之
      期間，雖從證人戌○○前開證詞，可推知被告申○○應於
      戌○○參與詐欺集團前即擔任「卡登國際精品公司」之負
      責人，惟依全卷並無相當之證據足以佐證，是依「罪證有
      疑，利於被告」之原則，本院僅能以證人戌○○參與上開
      詐欺集團之期間（92年5月1日起至同年6月22日止），對
      照被告申○○當時出境之時間（92年5 月9 日起至同年6
      月28 日 止），而認被告申○○至少應於92年5 月9 日起
      至同年6 月22日期間參與上開詐欺集團並擔任詐欺集團所
      屬虛構之「卡登國際精品公司」負責人，附此敘明。
（四）此外，本件並有上揭犯罪事實所示之扣案證物（另案扣於
      本院92年度訴字第1343號一案）可資佐證，復有上開詐騙
      集團之員工資料暨薪資名冊等在卷可憑，被告等前揭犯行
      堪以認定。至被告辛○○因否認犯行，無從明白其參與犯
      罪之分工模式，然參酌同案丙○○、張晰晴、黃○○、Ａ
      ○○、Ｄ○○、Ｈ○○、Ｉ○○、Ｋ○○、Ｎ○○、子○
      ○、寅○○、巳○○、戌○○、天○○、玄○○、Ｆ○○
      、庚○○、壬○○、未○○、宙○○、宇○○等業已坦認
      犯行之被告之供述（被告丙○○等業經本院審結），及渠
      等獲取報酬之方式均屬雷同，堪認被告辛○○參與Ｃ○○
      等詐騙集團之分工模式，應不脫同案被告丙○○等從事詐
      騙之分工範圍，併此敘明。
二、核被告申○○、辛○○所為，均係犯刑法第216條、第210條
    之行使偽造私文書罪、同法第340條之常業詐欺罪。公訴人
    就被告辛○○前揭詐欺犯行部分，原請求論以同法第339 條
    第1項之普通詐欺罪，然查被告應係貪圖高薪始參與上開分
    工嚴密之詐騙集團，顯有恃犯罪所得營生之情形，審核其等
    犯罪情節與刑法常業詐欺罪之要件與規範意旨並無不合，公
    訴人上開起訴法條容有未洽，惟於本院審理時，業經檢察官
    當庭變更起訴法條，改依常業詐欺罪論處，是本院自得逕依
    該法條予以處斷，附此敘明。被告申○○、辛○○就其上開
    犯行，與綽號「伸哥」、「大雄」、「文雄」等成年男子及
    Ｃ○○、余坤禧、Ｑ○○、Ｍ○○、高玉昌、黃美麗、地○
    ○、Ｅ○○等人間，有犯意之聯絡及行為之分擔，均為共同
    正犯。被告等偽造印章及印文之行為，均為偽造上開中獎通
    知單等私文書之部分行為，而偽造私文書之低度行為，則為
    行使上開偽造私文書之高度行為所吸收，均不另論罪；又被
    告前後多次行使偽造私文書犯行，均時間緊接、所犯係構成
    要件相同之罪名，顯皆係基於概括犯意反覆為之，應依連續
    犯之規定論以一罪，並各依法加重其刑。附表一編號1至7以
    外之被害人受詐騙部分雖未具起訴，然因與已起訴部分具有
    連續犯之裁判上一罪關係，或具常業犯之實質上一罪關係，
    基於審判不可分，本院自應併予審判。再被告等所犯上開2
    罪間，有方法、結果之牽連關係，應從一重之常業詐欺罪處
    斷。爰審酌被告等之品行、犯罪之動機、目的、方法、手段
    、所得利益，暨被告等參與之犯罪集團，其組織分工細密，
    犯罪手法熟練，已造成多位民眾受騙而失金，所生危害甚鉅
    ，及考量本院認定被告等參與本件詐騙集團之程度、參與之
    時間之長短、所分配不法利益之多寡及被告等到案後始終否
    認犯行，顯無悛悔之意等一切情狀，各量處如主文所示之刑
    ，以示懲儆。扣案如附表二編號56所指之28枚印章，乃係共
    犯Ｃ○○等人所偽造，此據共犯Ｃ○○等人於本院92年度訴
    字第1343號一案警訊、偵查中供承明確，應依刑法第219條
    宣告沒收；其餘所示之物，均係本件共犯Ｃ○○、余坤禧、
    Ｑ○○、黃美麗、高玉昌等人所有並供其等犯本罪所用之物
    ，均依法併為沒收之宣告。至上開所扣中獎通知單或廣告單
    上所偽造之上開公司、律師或會計師事務所及律師、會計師
    之印文，已係上述所偽造之中獎通知單與廣告單等私文書之
    一部，本院已將該等偽造之私文書全部予以沒收，自無另就
    文書上所偽造之印文另行宣告沒收之必要；再除附表二編號
    56所示偽造之印章已扣案外，部分偽造律師、會計師或事務
    所之印章並未扣案，復無相關證據證明現仍存在，當無須併
    為沒收之宣告；至所扣之行動電話因無從識別究係專供本件
    被告或其他共犯犯本罪所用，或是供其等私人所使用，電話
    費繳費資料收據、傳真熱感紙、租賃契約書、台灣大哥大行
    動電話過戶書、詹智傑之健保卡、理財對帳單等物，亦無從
    證明係供本件被告或其他共犯犯本罪所用之物，且均非屬違
    禁物，而扣案之現金共計67萬4千2百93元，及92年10月21日
    下午2時許，在台中市○○路○段210號B棟6樓之3地下室扣獲
    之寶馬牌休旅車1部、共犯Ｑ○○所持有之支票、本票，應
    係共犯Ｃ○○等人所分得之贓款或以贓款所買之財物，非屬
    被告等人所有，另前揭在台中市市○○路141號之「中領旅
    行社」扣得之帳冊5份、收費明細表14張及旅行業務代收收
    據3張，乃為訴外人中領旅行社所有之物，此等物件均無其
    他積極事證，足資證明為本件被告或共犯等供本件犯罪所用
    之物，爰不併為沒收之諭知，併此敘明。
三、至如起訴書附表一編號1、2、3、4、5、7、11、15、16、17
    所示之被害人部分，因渠等匯款之日期，與本院認定前揭被
    告等加入該詐騙集團之時間有間，難認上開被告等此部分亦
    涉常業詐欺、行使偽造私文書之犯嫌，惟因檢察官認此部分
    與前開論罪部分具常業犯之實質上一罪關係，爰不另為無罪
    之諭知。
四、公訴人另認被告申○○尚涉犯組織犯罪條例第3條第1項後段
    之參與犯罪組織罪云云。按組織犯罪條例第二條規定：本條
    例所稱犯罪組織，係指3人以上，有內部管理結構，以犯罪
    為宗旨或以其成員從事犯罪活動，具有集團性、常習性及脅
    迫性或暴力性之組織，然查，本件上開詐欺犯罪集團之犯罪
    情節，雖明顯有相當之內部管理結構，且其等所為，亦確有
    固定之犯罪模式，足認有集團性與常習性，惟依起訴事實所
    載及被害人之指述，尚無從認定被告等人之集團是否挾暴力
    或脅迫為其等犯罪之手段，自與組織犯罪防制條例所欲規範
    之目的有間，尚不能因其等之犯罪具有集團性與常習性而逕
    以該條例相繩，公訴人此部分之起訴尚有未合，本應為無罪
    之諭知，然因此部分與上開論罪科刑部分因具有牽連犯上之
    裁判上一罪關係，本院自不另為無罪之諭知，併此說明。
貳、無罪部分：
一、公訴意旨略以：被告Ｂ○○（起訴書原載為陳裕加）亦曾參
    與上開詐騙集團，從事前揭詐騙行為云云（詳如起訴書所載
    ）。
二、按犯罪事實應依證據認定之，無證據不得認定犯罪事實；又
    不能證明被告犯罪者，應諭知無罪之判決；刑事訴訟法第15
    4條第2項、第301條第1項前段定有明文。
三、經查，警方經由扣案之詐騙集團員工薪資帳冊載列之帳號中
    查出「泛亞商業銀行中清分行第000000000000號帳號」乃江
    明穗所申設，經傳喚其到案後，據證人江明穗於警詢中陳稱
    ，該帳號伊曾借予其母曾馨慧使用，嗣曾馨慧於警詢中並證
    稱92年8月間，因「陳裕加」欲返還借款，提提供該帳號予
    「陳裕加」，嗣「陳裕加」並曾匯款等語，並指認「陳裕加
    」在卷（見93年度偵字第2269號偵查卷附警詢卷）。惟查，
    證人曾馨慧指認之「陳裕加」，其出生日期為53年9月20日
    ，身分證字號為Ｚ000000000號，戶籍地址設於南投縣竹山鎮
    ○○路，有指認照片1紙附卷可查，惟警方於移送臺灣彰化
    地方法院檢察署偵辦時，卻誤將出生日期（為56年9月25日
    ）、身分證字號（為Ｚ000000000號）完全不符之Ｂ○○列為
    犯罪嫌疑人而逕予移送，嗣於偵查中，被告Ｂ○○因未到案
    ，檢察官不察，隨即將「Ｂ○○」當成「陳裕加」而予起訴
    ，此經本院詳閱卷證查明無誤，且核對證人曾馨慧指認之「
    陳裕加」照片，明顯與被告Ｂ○○有相當程度之差異。且查
    ，被告Ｂ○○並無入出境之資料，此有內政部入出境管理局
    94年1月21日出具之函文在卷可考（見本院審理卷七），換
    言之，被告Ｂ○○未曾有出境之紀錄，其何能於起訴書所載
    91、92年間前往大陸地區參與詐騙事務。是警方移送暨公訴
    人指為被告之對象顯然有誤，被告Ｂ○○顯與本案無涉，從
    而，自應為其無罪之諭知。
據上論斷，應依刑事訴訟法第299條第1項前段、第301條第1項前
段，刑法第28條、第216 條、第210 條、第340 條、第55條、第
219 條、第38條第1 項第2 款，判決如主文。
本案經檢察官田德煙到庭執行職務。
中　　華　　民　　國　　94　　年　　11　　月　　25　　日
                  刑事第二庭    審判長法  官  王義閔
                                      法  官  李雅俐
                                      法  官  廖政勝
以上正本證明與原本無異。
如不服本判決，應於判決送達後10日內，向本院提出上訴狀（須
附繕本）。
告訴人或被害人對於判決如有不服具備理由請求檢察官上訴者，
其上訴期間之計算係以檢察官收受判決正本之日期為準。
中　　華　　民　　國　　94　　年　　11　　月　　25　　日
                                      書記官  詹國立
中華民國刑法第340條
以犯第 339 條之罪為常業者，處 1 年以上 7 年以下有期徒刑，
得併科 5 萬元以下罰金。
 附表一：
┌──┬───┬────┬────────┬────┬─────────┬────┐
│編號│被害人│匯款金額│匯入之金融機構帳│匯款日期│冒用之公司名稱或電│備    註│
│    │      │        │戶名稱          │（民國）│話                │        │
├──┼───┼────┼────────┼────┼─────────┼────┤
│1   │Ｏ○○│6萬元   │沈國傑郵局帳戶帳│92年5月1│香奈兒珠寶公司愛心│匯款1次 │
│    │      │        │號0000000000000 │4日     │慈善義賣晚會抽獎活│總匯款金│
│    │      │        │                │        │動                │額6萬元 │
├──┼───┼────┼────────┼────┼─────────┼────┤
│2   │己○○│12萬元  │王德忠郵局帳戶帳│92年5月2│道亨國際貿易公司愛│匯款3次 │
│    │      │10萬元  │號00000000000000│8日     │心抽獎活動及仁德法│總匯款金│
│    │      │30萬元  │                │92年5月2│律事務所          │額52萬元│
│    │      │        │                │9日     │                  │        │
│    │      │        │                │92年5月2│                  │        │
│    │      │        │                │9日     │                  │        │
├──┼───┼────┼────────┼────┼─────────┼────┤
│3   │戊○○│12萬元  │王德忠郵局帳戶帳│92年6月1│道亨國際貿易公司愛│匯款3次 │
│    │      │10萬元  │號00000000000000│9日     │心抽獎活動、香港賽│總匯款金│
│    │      │35萬元  │                │        │馬協會及仁德法律事│額57萬元│
│    │      │        │                │        │務所              │        │
│    │      │        │                │        │                  │        │
├──┼───┼────┼────────┼────┼─────────┼────┤
│4   │丑○○│60萬元  │王德忠郵局帳戶  │92年5月2│道亨國際貿易公司愛│匯款3次 │
│    │      │40萬元  │帳號            │0日     │心抽獎活動、香港賽│總匯款金│
│    │      │100萬元 │00000000000000  │        │馬協會及仁德法律事│額200百 │
│    │      │        │                │        │務所              │萬元    │
│    │      │        │                │        │刊00-00000000     │        │
├──┼───┼────┼────────┼────┼─────────┼────┤
│5   │乙○○│3萬元   │何坤亮郵局帳戶帳│92年6月6│萬寶龍精品公司愛心│匯款2次 │
│    │      │5萬元   │號00000000000000│日      │抽獎活動、香港賽馬│總匯款金│
│    │      │        │                │        │協會              │額8萬元 │
│    │      │        │                │        │                  │        │
├──┼───┼────┼────────┼────┼─────────┼────┤
│6   │辰○○│12萬元  │李瑞東郵局帳戶帳│92年5月2│華納威秀國際精品公│匯款1次 │
│    │      │        │號00000000000000│8日     │司愛心抽獎活動、香│總匯款金│
│    │      │        │                │        │港賽馬協會及仁濟老│額12萬元│
│    │      │        │                │        │人安養中心        │        │
├──┼───┼────┼────────┼────┼─────────┼────┤
│7   │卯○○│2萬元   │李瑞東郵局帳戶帳│92年6月2│華納威秀國際精品公│匯款2次 │
│    │      │8萬元   │號00000000000000│日      │司愛心抽獎活動、香│總匯款金│
│    │      │        │                │        │港賽馬協會        │額10萬元│
│    │      │        │                │        │                  │        │
├──┼───┼────┼────────┼────┼─────────┼────┤
│8   │甲○○│6萬元   │不詳            │不詳    │丹堤珠寶公司愛心慈│匯款2次 │
│    │      │10萬元  │徐坤進郵局帳戶帳│92年5月2│善義賣晚會抽獎活動│總匯款金│
│    │      │        │號00000000000000│2日     │、香港賽馬協會    │額16萬元│
│    │      │        │                │        │                  │        │
├──┼───┼────┼────────┼────┼─────────┼────┤
│9   │李瑋│34萬4千 │徐坤進郵局帳戶帳│92年5月1│香奈兒珠寶公司愛心│匯款3次 │
│    │      │元      │號00000000000000│2日     │慈善義賣晚會抽獎活│總匯款金│
│    │      │        │                │        │動、香港賽馬協會  │額34萬4 │
│    │      │        │                │        │                  │千元    │
├──┼───┼────┼────────┼────┼─────────┼────┤
│10  │亥○○│12萬元  │不詳            │不詳    │香奈兒珠寶公司愛心│匯款3次 │
│    │      │10萬元  │徐坤進郵局帳戶帳│92年6月6│慈善義賣晚會抽獎活│總匯款金│
│    │      │10萬元  │號00000000000000│6日     │動、香港賽馬協會  │額32萬元│
│    │      │        │不詳            │不詳    │                  │        │
├──┼───┼────┼────────┼────┼─────────┼────┤
│11  │丁○○│2萬元   │李瑞東郵局帳戶帳│92年5月2│丹堤珠寶公司愛心抽│匯款2次 │
│    │      │4萬元   │號00000000000000│2日     │獎活動、香港賽馬協│總匯款金│
│    │      │        │                │92年5月2│會                │額6萬元 │
│    │      │        │                │2日     │                  │        │
├──┼───┼────┼────────┼────┼─────────┼────┤
│12  │Ｊ○○│11萬元  │張忠仁郵局帳戶帳│92年6月6│香奈兒珠寶公司愛心│匯款4次 │
│    │      │1萬元   │號00000000000000│日      │慈善義賣晚會抽獎活│總匯款金│
│    │      │10萬元  │張金蘭郵局帳戶帳│92年6月6│動、香港賽馬協會、│額52萬元│
│    │      │30萬元  │號00000000000000│日      │仁德律師事務所    │        │
│    │      │        │徐坤進郵局帳戶帳│92年6月9│                  │        │
│    │      │        │號00000000000000│日      │                  │        │
│    │      │        │                │92年6月9│                  │        │
│    │      │        │                │日      │                  │        │
├──┼───┼────┼────────┼────┼─────────┼────┤
│13  │Ｇ○○│6萬元   │郭能得郵局帳戶帳│92年5月9│華納威秀國際精品公│匯款1次 │
│    │      │        │號00000000000000│日      │司愛心抽獎活動、香│總匯款金│
│    │      │        │                │        │港賽馬協會、仁濟老│額6萬元 │
│    │      │        │                │        │人安養中心        │        │
├──┼───┼────┼────────┼────┼─────────┼────┤
│14  │午○○│10萬元  │不詳郵局帳號    │92年6月5│波士頓精品公司愛心│匯款5次 │
│    │      │2萬元   │00000000000000  │日      │抽獎活動、香港賽馬│總匯款金│
│    │      │7萬元   │郭能得郵局帳戶帳│92年6月5│協會              │額57萬2 │
│    │      │18萬元  │號00000000000000│日      │                  │千元    │
│    │      │20萬2千 │                │92年6月5│                  │        │
│    │      │元      │                │日      │                  │        │
│    │      │        │                │92年6月1│                  │        │
│    │      │        │                │0日     │                  │        │
│    │      │        │                │92年6月1│                  │        │
│    │      │        │                │6日     │                  │        │
├──┼───┼────┼────────┼────┼─────────┼────┤
│15  │Ｐ○○│12萬元  │何廣榮郵局帳戶帳│92年5月1│馬可波羅鐘錶公司愛│匯款5次 │
│    │      │10萬元  │號00000000000000│4日     │心抽獎活動、香港賽│總匯款金│
│    │      │32萬5千 │劉振英郵局帳戶帳│92年5月1│馬協會、正揚律師事│額127萬8│
│    │      │元      │號00000000000000│5日     │務所、惠恩老人安養│千元    │
│    │      │2萬9千元│楊政邦郵局帳戶帳│92年5月1│中心              │        │
│    │      │70萬4千 │號00000000000000│5日     │                  │        │
│    │      │元      │                │92年5月1│                  │        │
│    │      │        │                │5日     │                  │        │
│    │      │        │                │92年5月1│                  │        │
│    │      │        │                │6日     │                  │        │
├──┼───┼────┼────────┼────┼─────────┼────┤
│16  │Ｌ○○│4萬5千元│顏主祥郵局帳戶帳│92年6月1│聖創國際集團公司抽│匯款1次 │
│    │      │        │號00000000000000│8日     │獎活動、正群法律事│總匯款金│
│    │      │        │                │        │務所              │額4萬5千│
│    │      │        │                │        │                  │元      │
├──┼───┼────┼────────┼────┼─────────┼────┤
│17  │蔣翠紡│12萬元  │李瑞東郵局帳戶帳│92年5月2│華納威秀國際精品公│匯款2次 │
│    │      │40萬元  │號00000000000000│7日     │司愛心抽獎活動、香│總匯款金│
│    │      │        │                │92年5月2│港賽馬協會        │額52萬元│
│    │      │        │                │8日     │                  │        │
├──┼───┼────┼────────┼────┼─────────┼────┤
│18  │癸○○│12萬元  │李瑞東郵局帳戶帳│92年5月1│華納威秀國際精品公│匯款1次 │
│    │      │        │號00000000000000│9日     │司愛心抽獎活動、香│金額12萬│
│    │      │        │                │        │港賽馬協會        │元      │
└──┴───┴────┴────────┴────┴─────────┴────┘
 附表二：
┌──┬────────────┬───┬──────┬────────┐
│編號│    品           名     │單  位│  數   量   │    備   註     │
│    │                        │      │            │                │
├──┼────────────┼───┼──────┼────────┤
│ 1  │眾華法務諮詢顧問公司信封│ 箱   │     7      │黃美麗、高玉昌  │
├──┼────────────┼───┼──────┼────────┤
│ 2  │駿寶萊科技有限公司信封  │ 箱   │     7      │黃美麗、高玉昌  │
├──┼────────────┼───┼──────┼────────┤
│ 3  │揚昇律師事務所信封      │ 箱   │     2      │黃美麗、高玉昌  │
├──┼────────────┼───┼──────┼────────┤
│ 4  │美邦資訊生活館（美邦網路│ 箱   │     2      │黃美麗、高玉昌  │
│    │科技公司）會員卡        │      │            │                │
├──┼────────────┼───┼──────┼────────┤
│ 5  │駿寶萊科技有限公司禮券  │ 箱   │     2      │黃美麗、高玉昌  │
├──┼────────────┼───┼──────┼────────┤
│ 6  │駿寶萊科技公司產品型錄  │ 箱   │     1      │黃美麗、高玉昌  │
├──┼────────────┼───┼──────┼────────┤
│ 7  │格林威治鐘錶公司型錄    │ 箱   │     1      │黃美麗、高玉昌  │
├──┼────────────┼───┼──────┼────────┤
│ 8  │威登國際精品公司兌獎通知│ 箱   │     1      │黃美麗、高玉昌  │
│    │單（利達管理顧問公司溫三│      │            │                │
│    │    郎律師）            │      │            │                │
├──┼────────────┼───┼──────┼────────┤
│ 9  │駿寶萊科技有限公司兌獎通│ 箱   │     1      │黃美麗、高玉昌  │
│    │知單（眾華法務諮詢顧問公│      │            │                │
│    │      司律師劉日昌名片）│      │            │                │
├──┼────────────┼───┼──────┼────────┤
│ 10 │巨亨廣告行銷公司信封    │ 疊   │     1      │黃美麗、高玉昌  │
│    │（已填寫姓名）          │      │            │                │
├──┼────────────┼───┼──────┼────────┤
│ 11 │駿寶萊科技有限公司信封  │ 疊   │     1      │黃美麗、高玉昌  │
│    │（已填寫姓名）          │      │            │                │
├──┼────────────┼───┼──────┼────────┤
│ 12 │愛格納國際貿易公司信封  │ 疊   │     1      │黃美麗、高玉昌  │
│    │（已填寫姓名）          │      │            │                │
├──┼────────────┼───┼──────┼────────┤
│ 13 │東泓環保科技公司信封    │ 疊   │     1      │黃美麗、高玉昌  │
│    │（已填寫姓名）          │      │            │                │
├──┼────────────┼───┼──────┼────────┤
│ 14 │易達環境保護公司信封    │ 疊   │     1      │黃美麗、高玉昌  │
│    │（已填寫姓名）          │      │            │                │
├──┼────────────┼───┼──────┼────────┤
│ 15 │吉寶亞太生物科技公司信封│ 疊   │     1      │黃美麗、高玉昌  │
│    │（已填寫姓名）          │      │            │                │
├──┼────────────┼───┼──────┼────────┤
│ 16 │阿肯迪特數位科技公司信封│ 疊   │     1      │黃美麗、高玉昌  │
│    │（已填寫姓名）          │      │            │                │
├──┼────────────┼───┼──────┼────────┤
│ 17 │耐特威國際公司信封      │ 疊   │     1      │黃美麗、高玉昌  │
│    │（已填寫姓名）          │      │            │                │
├──┼────────────┼───┼──────┼────────┤
│ 18 │YUNG SHIN 永信集團卡    │ 疊   │     1      │黃美麗、高玉昌  │
│    │（金卡）                │      │            │                │
├──┼────────────┼───┼──────┼────────┤
│ 19 │鳳翔傳播事業公司信封    │ 疊   │     1      │黃美麗、高玉昌  │
│    │（已填寫姓名）          │      │            │                │
├──┼────────────┼───┼──────┼────────┤
│ 20 │臺灣三敏公司信封        │ 疊   │     1      │黃美麗、高玉昌  │
│    │（已填寫姓名）          │      │            │                │
├──┼────────────┼───┼──────┼────────┤
│ 21 │揚昇律師事務所公司信封  │ 疊   │     1      │黃美麗、高玉昌  │
│    │（已填寫姓名）          │      │            │                │
├──┼────────────┼───┼──────┼────────┤
│ 22 │辰陽線上服務公司信封    │ 疊   │     1      │黃美麗、高玉昌  │
│    │（已填寫姓名）          │      │            │                │
├──┼────────────┼───┼──────┼────────┤
│ 23 │一品商務國際徵信公司信封│ 疊   │     1      │黃美麗、高玉昌  │
│    │（已填寫姓名）          │      │            │                │
├──┼────────────┼───┼──────┼────────┤
│ 24 │Chyuan Cuo全國型錄      │ 疊   │     1      │黃美麗、高玉昌  │
├──┼────────────┼───┼──────┼────────┤
│ 25 │Chyuan Cuo全國信封      │ 疊   │     1      │黃美麗、高玉昌  │
├──┼────────────┼───┼──────┼────────┤
│ 26 │工作記事簿              │ 本   │     1      │黃美麗、高玉昌  │
├──┼────────────┼───┼──────┼────────┤
│ 27 │收件者名單              │ 疊   │     2      │黃美麗、高玉昌  │
│    │（大、小各一疊）        │      │            │                │
│    │                        │      │            │                │
├──┼────────────┼───┼──────┼────────┤
│ 28 │未寄出郵件              │ 袋   │     1      │Ｑ○○          │
│    │（安節法務諮詢顧問公司）│      │            │                │
├──┼────────────┼───┼──────┼────────┤
│ 29 │安節法務諮詢顧問公司    │ 封   │    158     │Ｑ○○          │
├──┼────────────┼───┼──────┼────────┤
│ 30 │香港萬寶龍鐘錶公司      │ 封   │     4      │Ｑ○○          │
│    │（兌獎單、禮券、VIP卡、 │      │            │                │
│    │  型錄）                │      │            │                │
├──┼────────────┼───┼──────┼────────┤
│ 31 │感謝狀                  │ 箱   │     2      │Ｑ○○          │
│    │（仁濟老人安養中心）    │      │            │                │
├──┼────────────┼───┼──────┼────────┤
│ 32 │感謝狀                  │ 封   │     22     │Ｑ○○          │
│    │（仁濟老人安養中心）    │      │            │                │
├──┼────────────┼───┼──────┼────────┤
│ 33 │郵票                    │ 袋   │     1      │Ｑ○○          │
├──┼────────────┼───┼──────┼────────┤
│ 34 │客戶資料                │ 袋   │     1      │Ｑ○○          │
├──┼────────────┼───┼──────┼────────┤
│ 35 │筆記本                  │ 本   │     2      │Ｑ○○          │
├──┼────────────┼───┼──────┼────────┤
│ 36 │兌獎單                  │ 箱   │     11     │Ｑ○○          │
│    │（臺灣聯想電腦科技、美商│      │            │                │
│    │  比佛利國際精品、鴻生堂│      │            │                │
│    │  鐘錶、英商伯爵鐘錶、富│      │            │                │
│    │  豪國際精品、亞太生活資│      │            │                │
│    │  訊館、卡登鐘錶等公司）│      │            │                │
├──┼────────────┼───┼──────┼────────┤
│ 37 │鴻生堂鐘錶公司兌獎單    │ 張   │     31     │Ｑ○○          │
├──┼────────────┼───┼──────┼────────┤
│ 38 │台灣聯想電腦科技公司兌獎│ 張   │    530     │Ｑ○○          │
│    │單                      │      │            │                │
├──┼────────────┼───┼──────┼────────┤
│ 39 │鴻生堂鐘錶公司信封      │ 封   │    130     │Ｑ○○          │
│    │（內有兌獎單、型錄、VIP │      │            │                │
│    │  卡、禮券2000）        │      │            │                │
├──┼────────────┼───┼──────┼────────┤
│ 40 │台灣聯想電腦科技公司信封│ 封   │     50     │Ｑ○○          │
│    │（內有通知單、型錄、VIP │      │            │                │
│    │  卡、禮券）            │      │            │                │
├──┼────────────┼───┼──────┼────────┤
│ 41 │英商伯爵鐘錶公司兌獎單  │ 張   │     30     │Ｑ○○          │
├──┼────────────┼───┼──────┼────────┤
│ 42 │富豪國際精品公司兌獎單  │ 張   │    300     │Ｑ○○          │
├──┼────────────┼───┼──────┼────────┤
│ 43 │卡登鐘錶公司兌獎單      │ 張   │    330     │Ｑ○○          │
├──┼────────────┼───┼──────┼────────┤
│ 44 │亞太生活公司兌獎單      │ 張   │    150     │Ｑ○○          │
├──┼────────────┼───┼──────┼────────┤
│ 45 │美商比佛利國際清公司兌獎│ 張   │    470     │Ｑ○○          │
│    │單                      │      │            │                │
├──┼────────────┼───┼──────┼────────┤
│ 46 │駿寶萊科技公司慈善晚會兌│ 張   │   1280     │黃美麗、高玉昌  │
│    │獎單                    │      │            │                │
├──┼────────────┼───┼──────┼────────┤
│ 47 │格林威治鐘錶公司兌獎單  │ 張   │    550     │黃美麗、高玉昌  │
├──┼────────────┼───┼──────┼────────┤
│ 48 │客戶信件                │ 封   │    280     │黃美麗、高玉昌  │
│    │（內有格林威治公司兌獎單│      │            │                │
│    │  ）                    │      │            │                │
├──┼────────────┼───┼──────┼────────┤
│ 49 │客戶信件                │ 封   │    180     │黃美麗、高玉昌  │
│    │（內有駿寶萊科技公司兌獎│      │            │                │
│    │  單）                  │      │            │                │
├──┼────────────┼───┼──────┼────────┤
│ 50 │格林威治鐘錶公司禮券    │ 張   │   3500     │黃美麗、高玉昌  │
├──┼────────────┼───┼──────┼────────┤
│ 51 │廣告單                  │ 箱   │     1      │Ｑ○○          │
├──┼────────────┼───┼──────┼────────┤
│ 52 │名片                    │ 箱   │     4      │Ｑ○○          │
├──┼────────────┼───┼──────┼────────┤
│ 53 │信封                    │ 箱   │     15     │Ｑ○○          │
├──┼────────────┼───┼──────┼────────┤
│ 54 │筆記本                  │ 本   │     2      │Ｑ○○          │
├──┼────────────┼───┼──────┼────────┤
│ 55 │通訊備忘錄              │ 本   │     2      │Ｑ○○          │
├──┼────────────┼───┼──────┼────────┤
│ 56 │印章                    │ 枚   │    28      │Ｑ○○          │
├──┼────────────┼───┼──────┼────────┤
│ 57 │寫有公司名稱資料卡片    │ 張   │     9      │Ｃ○○          │
├──┼────────────┼───┼──────┼────────┤
│ 58 │記事本                  │ 本   │     2      │Ｃ○○、曹芳瑄  │
├──┼────────────┼───┼──────┼────────┤
│ 59 │帳簿                    │ 本   │     1      │Ｃ○○、曹芳瑄  │
├──┼────────────┼───┼──────┼────────┤
│ 60 │大陸員工薪水簿          │ 本   │     1      │Ｃ○○、曹芳瑄  │
├──┼────────────┼───┼──────┼────────┤
│ 61 │電腦主機                │ 台   │     1      │Ｃ○○、曹芳瑄  │
├──┼────────────┼───┼──────┼────────┤
│ 62 │磁碟片                  │ 片   │     8      │Ｃ○○、曹芳瑄  │
├──┼────────────┼───┼──────┼────────┤
│ 63 │員工名冊                │ 張   │    35      │Ｃ○○、曹芳瑄  │
├──┼────────────┼───┼──────┼────────┤
│ 64 │遠傳易付卡              │ 盒   │    11      │Ｃ○○          │
├──┼────────────┼───┼──────┼────────┤
│ 65 │公司支出收入明細表      │ 張   │    14      │Ｍ○○          │
├──┼────────────┼───┼──────┼────────┤
│ 66 │金融機構存戶帳號表      │ 張   │    25      │Ｍ○○          │
├──┼────────────┼───┼──────┼────────┤
│ 67 │身分證影本              │ 疊   │     1      │余坤禧          │
├──┼────────────┼───┼──────┼────────┤
│ 68 │詐騙公司名冊            │ 張   │    16      │余坤禧          │
├──┼────────────┼───┼──────┼────────┤
│ 69 │詐騙公司名稱記事卡      │ 張   │    14      │余坤禧          │
├──┼────────────┼───┼──────┼────────┤
│ 70 │電話轉接對照表          │ 本   │     1      │余坤禧          │
├──┼────────────┼───┼──────┼────────┤
│ 71 │詐騙公司行號筆記本      │ 本   │     1      │余坤禧          │
├──┼────────────┼───┼──────┼────────┤
│ 72 │行動電話儲值清冊        │ 張   │    18      │余坤禧          │
├──┼────────────┼───┼──────┼────────┤
│ 73 │營利事業登記證影本      │ 張   │     3      │余坤禧          │
├──┼────────────┼───┼──────┼────────┤
│ 74 │行動電話易付卡門號      │ 張   │     7      │余坤禧          │
├──┼────────────┼───┼──────┼────────┤
│ 75 │眾華法務諮詢顧問公司信封│ 箱   │     1      │黃美麗、高玉昌  │
│    │袋                      │      │            │                │
├──┼────────────┼───┼──────┼────────┤
│ 76 │揚昇律師事務所信封      │ 箱   │     1      │黃美麗、高玉昌  │
├──┼────────────┼───┼──────┼────────┤
│ 77 │兌獎說明單              │ 箱   │     3      │黃美麗、高玉昌  │
├──┼────────────┼───┼──────┼────────┤
│ 78 │客戶信封袋              │ 箱   │     1      │黃美麗、高玉昌  │
├──┼────────────┼───┼──────┼────────┤
│ 79 │鐘錶說明書              │ 箱   │     1      │黃美麗、高玉昌  │
├──┼────────────┼───┼──────┼────────┤
│ 80 │品味生活信封            │ 箱   │     1      │黃美麗、高玉昌  │
├──┼────────────┼───┼──────┼────────┤
│ 81 │客戶信件                │ 箱   │     1      │黃美麗、高玉昌  │
├──┼────────────┼───┼──────┼────────┤
│ 82 │品味生活VIP卡           │ 箱   │     2      │黃美麗、高玉昌  │
├──┼────────────┼───┼──────┼────────┤
│ 83 │眾華法務諮詢顧問公司劉百│ 捆   │     1      │黃美麗、高玉昌  │
│    │昌名片                  │      │            │                │
├──┼────────────┼───┼──────┼────────┤
│ 84 │揚昇律師事務所林義仁名片│ 捆   │     1      │黃美麗、高玉昌  │
├──┼────────────┼───┼──────┼────────┤
│ 85 │格林威治鐘錶公司會員卡  │ 箱   │     1      │黃美麗、高玉昌  │
├──┼────────────┼───┼──────┼────────┤
│ 86 │駿寶萊科技公司保固維修卡│ 捆   │     1      │黃美麗、高玉昌  │
├──┼────────────┼───┼──────┼────────┤
│ 87 │客戶名條                │ 袋   │     1      │黃美麗、高玉昌  │
├──┼────────────┼───┼──────┼────────┤
│ 88 │格林威治鐘錶公司禮券    │ 捆   │     1      │黃美麗、高玉昌  │
├──┼────────────┼───┼──────┼────────┤
│ 89 │記錄簿                  │ 本   │     2      │黃美麗、高玉昌  │
├──┼────────────┼───┼──────┼────────┤
│ 90 │客戶住址、姓名傳真紙    │ 袋   │     1      │黃美麗、高玉昌  │
├──┼────────────┼───┼──────┼────────┤
│ 91 │磁片、光碟片            │ 袋   │     1      │黃美麗、高玉昌  │
└──┴────────────┴───┴──────┴────────┘
